臺灣新北地方法院刑事判決
                                  110年度審交訴字第173號
公  訴  人  臺灣新北地方檢察署檢察官
被      告  丁志欽




上列被告因過失致死案件，經檢察官提起公訴（110年度偵字第3
7572號），被告於準備程序中就被訴事實為有罪之陳述，經告知
簡式審判程序之旨，並聽取當事人之意見後，本院合議庭裁定由
受命法官獨任進行簡式審判程序審理，判決如下：
    主  文
丁志欽汽車駕駛人，行經行人穿越道不依規定讓行人優先通行，
而犯過失致人於死罪，處有期徒刑拾月。
    事  實
一、丁志欽於民國110年8月5日14時24分許，駕駛車牌號碼3860-H
    9號自用小貨車，沿新北市泰山區民權街由北往南方向行駛，行
    至新北市泰山區民權街與文程路交岔路口，於左轉彎至文程路
    之際，本應注意車前狀況，並隨時採取必要之安全措施，且
    應注意汽車行近行人穿越道，遇有行人穿越時，無論有無交
    通指揮人員指揮或號誌指示，均應暫停讓行人先行通過，而
    依當時情形天候晴、日間自然光線、視距良好、柏油路面無缺
    陷或障礙物，復無其他不能注意之情事，竟疏未注意及此，即
    貿然左轉彎，適有蔡秀相徒步沿新北市泰山區民權街由南往
    北方向行走至該處行人穿越道上，見狀閃避不及，遭丁志欽所駕
    駛之上開自用小貨車撞擊，蔡秀相因而倒地不起。嗣警據報
    前往現場，將蔡秀相送往衛生福利部臺北醫院急救，經診斷
    其受有頭部外傷併雙側腦內出血、腦幹受傷並中樞衰竭等傷
    害，經住院接受治療，仍於同年8月14日6時25分許不治死亡。
二、案經蔡秀相之配偶蔡卓味、子女蔡麗珍、蔡文明、蔡麗娟告
    訴及蔡秀相之子蔡文忠訴由新北市政府警察局林口分局移送
    臺灣新北地方檢察署檢察官偵查起訴。
    理  由
一、訊據被告丁志欽對於上揭犯行坦承不諱，核與證人即告訴人
    蔡文忠於警詢中、證人即被告任職公司主管陳思宏於警詢中
    之證述情節相符，並有道路交通事故現場圖、道路交通事故
    調查報告表㈠㈡、道路交通事故肇事人自首情形紀錄表、衛生
    福利部臺北醫院110年8月14日開立之診斷證明書、臺灣新北
    地方檢察署相驗屍體證明書、法醫檢驗報告書各1份、現場
    及車輛毀損照片16張、現場監視器錄影畫面截圖3張、相驗屍
    體照片11張、監視器錄影光碟1片在卷可稽，被告之自白與
    事實相符，本案事證明確，被告犯行堪以認定，應依法論科
    。
 二、論罪科刑：
  ㈠按刑法總則之加重，係概括性之規定，所有罪名均一體適用
    ；刑法分則之加重，係就犯罪類型變更之個別犯罪行為予以
    加重，成為另一獨立之罪名。道路交通管理處罰條例第86條
    第1項關於汽車駕駛人，行經行人穿越道不依規定讓行人優
    先通行，因而致人受傷或死亡，依法應負刑事責任者，加重
    其刑至二分之一之規定，係就刑法第276條，同法第284 條
    各罪犯罪類型變更之個別犯罪行為予以加重，而成另一獨立
    之罪名，自屬刑法分則加重之性質（最高法院105年度台上
    字第1388號判決參照）。是核被告丁志欽所為，應成立汽車
    駕駛人，行經行人穿越道不依規定讓行人優先通行，而犯刑
    法第276條之過失致人於死罪，應依道路交通管理處罰條例
    第86條第1項之規定，加重其本刑。
  ㈡另公訴意旨雖認被告係無照駕駛，應依道路交通管理處罰條
    例第86條第1項之規定加重其刑，惟經本院依職權向交通部
    公路總局嘉義區監理所雲林監理站函詢被告丁志欽於110年8
    月間之駕駛執照持有效力，該站函覆本院「丁志欽目前持有
    之汽車駕駛執照，為90年6月8日考領之普通小型車駕駛執照
    ，期間無吊扣銷紀錄」等情，有該所111年4月13日嘉監雲站
    字第1110081803號函覆1紙在卷可查，足證被告於本件行為
    時所持之駕駛執照為有效駕照，並非無照駕駛，尚不得依道
    路交通管理處罰條例第86條第1項「無照駕車」之規定加重
    其刑，公訴意旨容有誤會，附此敘明。
　㈢按刑法第62條前段所定之自首減輕其刑，係以對於未發覺之
    罪自首而受裁判為要件。故犯罪行為人應於有偵（調）查犯
    罪職權之公務員未發覺犯罪事實或犯罪人之前自首犯罪，並
    接受裁判，兩項要件兼備，始能邀減輕寬典之適用。若犯罪
    行為人自首犯罪之後，拒不到案或逃逸無蹤，顯無悔罪投誠
    ，甘受裁判之情，要與上揭法定減刑規定要件不符，不能予
    以減刑（最高法院76年度台上字第2039號、86年度台上字第
    1951號、94年度台上字第5690號、99年度台上字第1199號判
    決意旨可資參照）。查被告於肇事後，在有偵查犯罪權限之
    機關人員知悉其犯罪前，向據報前往現場處理之警員坦承肇
    事，固有道路交通事故肇事人自首情形記錄表1份在卷可佐
    ，惟其於本院準備程序時，經通知皆未遵期到庭，復因拘提
    無著，顯已逃匿，經本院於111年3月18日發佈通緝，於同年
    3月26日為警緝獲，此有本院通緝書、臺北市政府警察局刑
    事警察大隊通緝案件移送書各1份附卷可憑，是被告並無接
    受裁判之意願，自與刑法第62條自首之要件不合，無從據以
    減輕其刑，併予說明。
  ㈣爰審酌被告駕駛車輛參與道路交通，本應小心謹慎以維護自
    身及他人之生命身體安全，行近行人穿越道，遇有行人穿越
    時，竟未禮讓正由行人穿越道穿越馬路之行人先行及疏未注
    意車前狀況而肇事，駕駛態度實有輕忽，兼衡其犯後已坦承
    犯行，非無悔意，及自陳國中肄業之教育程度、業工、月收
    入新臺幣2萬餘元、需扶養母親之家庭經濟狀況，迄今未能
    與告訴人等達成和解或賠償損害等一切情狀，量處如主文所
    示之刑。
據上論斷，應依刑事訴訟法第273條之1第1項、第299條第1項前
段，道路交通管理處罰條例第86條第1項，刑法第11條前段、第2
76條，刑法施行法第1條之1，判決如主文。
本案經檢察官范孟珊、邱蓓真提起公訴，檢察官盧祐涵到庭執行
職務。
中　　華　　民　　國　　111 　年　　5 　　月　　20　　日
                  刑事第二十五庭  法  官  王綽光
　　　　　　　　　
上列正本證明與原本無異。
如不服本判決，應於判決送達後20日內敘明上訴理由，向本院提
出上訴狀 (應附繕本) ，上訴於臺灣高等法院。其未敘述上訴理
由者，應於上訴期間屆滿後20日內向本院補提理由書「切勿逕送
上級法院」。
                                  書記官  張家瑋
中　　華　　民　　國　　111 　年　　5 　　月　　20　　日
附錄本案論罪科刑法條：
中華民國刑法第276條
因過失致人於死者，處5年以下有期徒刑、拘役或50萬元以下罰
金。
道路交通管理處罰條例第86條
汽車駕駛人，無駕駛執照駕車、酒醉駕車、吸食毒品或迷幻藥駕
車、行駛人行道或行經行人穿越道不依規定讓行人優先通行，因
而致人受傷或死亡，依法應負刑事責任者，加重其刑至二分之一
。
汽車駕駛人，在快車道依規定駕車行駛，因行人或慢車不依規定
，擅自進入快車道，而致人受傷或死亡，依法應負刑事責任者，
減輕其刑。